【裁判字號】    88,交易,466
【裁判日期】    890229
【裁判案由】    公共危險等
【裁判全文】
臺灣臺南地方法院刑事判決                      八十八年度交易字第四六六號
    公  訴  人  臺灣台南地方法院檢察署檢察官
    被      告  甲○○
右列被告因公共危險等案件，經檢察官提起公訴（八十八年度營偵字第一五七九號）
，本院判決如左：
    主  文
甲○○服用酒類，不能安全駕駛動力交通工具而駕駛，處拘役伍拾日，如易科罰金，
以佰元折算壹日；又因過失傷害人，處有期徒刑月，如易科罰金，以佰元折算
壹日。
    事  實
一、甲○○於民國（下同）八十八年十月十一日十九時許，飲用酒類後已達不能安全
    駕駛動力交通工具之程度，詎仍駕駛車牌號碼ＶＣ－九八五九號自小客車（未懸
    掛車牌），沿台南縣東山鄉南一０四線，由西往東方向行駛，途經縣道南一０四
    線公路九十六公里處，原應注意汽車行駛時，駕駛人應注意車前狀況，及在劃有
    分向限制線之路段，不得駛入來車之車道內，並應注意汽車會車時，相互之間隔
    不得少於半公尺，而依當時情形，亦無不能注意之情事，竟疏未注意，偏左行駛
    ，致擦撞對向由乙○○所騎之ＮＸＶ－二四二號機車，致乙○○人車倒地，因而
    受有左下肢裂傷、挫傷之傷害，甲○○所駕自小客車則衝入對向路邊及排水溝之
    交界處後，自行步行前往慈濟宮。經警循線查獲，並於八十八年十月十一日二十
    時四十七分對甲○○施以酒精測試結果為一．二一ｍｇ／Ｌ，始得知上情。
二、案經乙○○訴由台南縣警察局白河分局報告台灣台南地方法院檢察署檢察官偵查
    起訴。
    理  由
一、訊據被告固不否認曾於右揭時地駕駛ＶＣ－九八五九號自小客車行經肇事地點，
    惟矢口否認有何過失傷害及公共危險之犯行，辯稱：伊駕車行經該地時，僅聽到
    砰一聲，係伊車後之聲音，伊下車查看，並未發現任何物品，伊始自行步行回去
    慈濟宮，回到寺廟後，伊一邊掃地，一邊喝酒，所以警察找到伊時，酒精測試才
    會那麼高，伊在開車前僅喝一小杯，並無不能駕駛之情事云云。惟查：右揭事實
    業據告訴人乙○○指訴稽詳，而本件車禍依到場處理警員所製車禍事故現場圖及
    所拍攝之照片，被告所駕自小客車業因車禍而衝入對向之水溝，車頭向東，告訴
    人之機車倒地處距被告自小客車停留處僅七．三公尺，且機車車頭向西，而機車
    左側之螺絲業因撞擊而脫落，顯見本件車禍係被告駕車偏入對向車道，擦撞到告
    訴人機車後，失控衝入對向排水溝所致，是被告上揭所辯顯難採信；又被告在警
    訊時已自承渠於當日下午五時許，即開始喝酒至六時多結束，約喝半瓶米酒頭，
    車禍發生後，伊即步行回慈濟宮睡覺，是渠在本院另辯稱伊回到寺廟後，一邊掃
    地一邊喝酒云云，顯係卸責之詞，不足採信，而被告在車禍肇事後，於當日二十
    時四十七分經警為酒精測試結果，其呼氣酒精濃度尚高達一．二一ＭＧ／Ｌ，此
    有測試單一紙在卷足憑，超乎法務部所頒０．五五ＭＧ／Ｌ達二倍以上，是被告
    在飲用米酒頭後，確實已達不能安全駕駛之程度。按「汽車行駛時，駕駛人應注
    意車前狀況，並隨時採取必要之安全措施。」「汽車會車相互之間隔不得少於半
    公尺。」「在有分向限制線之路段，不得駛入來車之車道內。」道路交通安全規
    則第九十四條第三項、第九十七條第二款、第一百條第五款分別定有明文，被告
    為汽車駕駛人，對上開規定自不得諉為不知，乃渠於右揭時地駕駛車輛，因未注
    意上開規定，以致肇事，被告之行為自有過失甚明，且應負全部之肇事責任，是
    被告之過失行為已極明確。而告訴人確因本件車禍而受有左下肢裂傷、挫傷之傷
    害，亦有診斷證明書一紙在卷足憑，被告之過失行為復與告訴人所受傷害間有因
    果關係，從而本件被告右揭犯行均足確認，應依法論處。
二、查被告甲○○因過失致被害人受傷，核其所為，係犯刑法第二百八十四條第一項
    之過失傷害罪。另渠因飲用酒類不能安全駕駛動力交通工具而駕駛部分，另係犯
    刑法第一百八十五條之三公共危險罪。所犯上開二罪間，罪名不同，犯意各別，
    應分論併罰。另關於被告飲酒過量駕車肇事，應負刑事責任，雖符合道路交通管
    理處罰條例第八十六條第一項加重其刑之規定，然喝酒部分既已由公共危險予以
    論罪，依一行為不受二次評價之法理，自難再因被告飲酒過量而駕駛之行為，依
    上揭規定加重其刑。爰審酌被告之品行、過失之程度、所生之危害及其肇事後未
    與被害人達成民事上之和解、所測得之酒精濃度及其他一切情狀，分別量處如主
    文所示之刑，並均諭知易科罰金之折算標準，以資懲儆。
據上論斷應依刑事訴訟法第二百九十九條第一項前段，刑法第二百八十四條第一項、
第一百八十五條之三、第四十一條，罰金罰鍰提高標準條例第一條前段，第二條，判
決如主文。
本案經檢察官陳俊秀到庭執行職務。
中    華    民    國      八十九      年      二      月      二十九    日
                                臺灣臺南地方法院交通法庭
                                    法  官    王  國  忠
右正本證明與原本無異。
如不服本判決，應於判決送達後十日內向本院提出上訴狀( 應附繕本 )。
                                    書記官    胡  美  娟
中    華    民    國      八十九      年      三      月        三      日
附錄本案論罪科刑法條全文
刑法第一百八十五條之三：
  服用毒品、麻醉藥品、酒類或其他相類之物，不能安全駕駛動力交通工具而駕駛者
  ，處一年以下有期徒刑、拘役或三萬元以下罰金。
刑法第二百八十四條第一項：
  因過失傷害人者，處六月以下有期徒刑、拘役或五百元以下罰金，致重傷者，處一
  年以下有期徒刑、拘役或五百元以下罰金。


司法院資訊處製作；財團法人民間司法改革基金會備份。
